【裁判字號】    92,訴,12
【裁判日期】    920522
【裁判案由】    誣告
【裁判全文】
臺灣桃園地方法院刑事判決                            九十二年度訴字第一二號
    公  訴  人  臺灣桃園地方法院檢察署檢察官
    被      告  甲○○
    選任辯護人  鄧湘全律師
右列被告因誣告案件，經檢察官提起公訴（九十一年度偵字第二二六二八號），本院
判決如左：
    主  文
甲○○意圖他人受刑事處分，向該管公務員誣告，處有期徒刑肆月。緩刑貳年。
    事  實
一、甲○○與乙○○雖係夫妻，惟二人感情不睦並自民國八十九年十月起即已分居，
    詎甲○○竟意圖使乙○○受刑事處分，於九十一年六月二十八日至臺灣桃園地方
    法院檢察署，捏造事實向檢察官申告乙○○於同年六月二十四日在桃園縣平鎮市
    貿易七村市場某處搶奪其上衣口袋內之現金新台幣（下同）約數百元，而誣指乙
    ○○涉犯搶奪罪嫌，經該署檢察官偵查後，於九十一年七月三十一日以九十一年
    度偵字第一二０七六號提起公訴，由本院於同年十月八日以九十一年度易字第一
    五二七號判決乙○○無罪，於同年十一月二十一日確定。
二、案經乙○○訴由臺灣桃園地方法院檢察署檢察官偵查起訴。
    理  由
一、訊據被告甲○○固不諱言於右揭時地向臺灣桃園地方法院檢察署檢察官指述被害
    人乙○○如事實欄所示罪嫌之事實，惟矢口否認有何誣告犯行，辯稱：當日早上
    六、七時許，伊去貿易七村市場買菜時，遇到被害人乙○○，其二人一向相處不
    睦，而被害人向伊要二百萬元買房子未果，即伸手往伊口袋抓，拿走幾百元後離
    去，伊越想越氣才提出告訴云云。惟查，右揭犯罪事實，業據告訴人乙○○指訴
    歷歷，核與證人梁茂起於偵審中到庭證述：伊每日均在中壢市○○路○○路口上
    散步，距貿易七村市場及被告所指與告訴人拉扯之龍岡國中很近，九十一年六月
    二十四日起至同月二十六日一連數天，均有見到告訴人在該處搭公車上班，但未
    曾見其與被告在路上有何爭吵或拉扯等情相符，而證人梁茂起與被告間既無怨隙
    ，衡情自無構陷被告之理，且被告於本院審理時供稱：告訴人搶奪時，其子田智
    源在場，然被告於九十一年六月二十八日申告乙○○搶奪其錢財時，檢察官曾詢
    之以：「搶奪部分除有無其他證人？」時，被告竟答稱：「無，我回去再想想看
    。」，嗣於本院九十一年度易字第一五二七號案件審理中，被告復於九十一年九
    月二十六日審理時當庭供稱：當時沒有人看到，田智源跟我說他有看到云云，此
    有臺灣桃園地方法院檢察署九十一年度偵字第一二０七六號及本院九十一年度易
    字第一五二七號案卷節本在卷可憑，倘被告所指告訴人搶奪及其子田智源目睹等
    情屬實，則被告於案發後僅四日即向檢察官申告，就被害情節當記憶猶新，斷無
    忘記田智源曾當場目睹之可能，足徵被告前揭告訴人乙○○搶奪其錢財之指訴，
    顯係虛構，其使告訴人受刑事處分之意圖，至為灼然，上開所辯，無非事後卸責
    之詞，自不足採信。至證人田智源於本院審理時雖仍堅稱：九十一年六月二十四
    日確有目睹被告與乙○○拉扯云云，然其不僅就告訴人是否自被告上衣口袋拿走
    金錢一事，於前案偵審中供述不一，並就下列重要情節：告訴人自被告身上強
    行取走數百元時，有無與被告發生拉扯。告訴人有無拿到錢。告訴人強行取
    錢時，被告口袋有無掉落物。被告自何方向看到證人田智源。所為證述均與被
    告相左，有上開案卷影本及刑事判決在卷可按，顯係出於杜撰，亦非可採。此外
    ，復有告訴人提出之考勤表影本一張在卷可佐，本件事證明確，被告犯行堪以認
    定，應予依法論科。
二、核被告甲○○所為，係犯刑法第一百六十九條第一項之普通誣告罪。爰審酌被告
    犯罪之動機、目的、手段、被告之品行、智識程度、犯罪所造成之危害及其犯罪
    後之態度等一切情狀，量處如主文所示之刑。末查被告前未曾受有期徒刑以上刑
    之宣告，有臺灣高等法院被告全國前案紀錄表及臺灣桃園地方法院檢察署刑案資
    料查註紀錄表各一份附卷可考，因一時失慮，偶罹刑典，且其年事已高，於前案
    為無罪之判決後，亦未聲請檢察官上訴，經此一刑之宣告後，應知警惕而無再犯
    之虞，本院認暫不執行其刑為當，予以宣告緩刑二年，用啟自新。
據上論斷，應依刑事訴訟法第二百九十九條第一項前段，刑法第一百六十九條第一項
、第七十四條第一款，判決如主文。
本案經檢察官廖先志到庭執行職務。
中      華      民      國    九十二    年      五      月    二十二    日
                                臺灣桃園地方法院刑事第五庭
                                    法  官   丁  俊  成
右正本證明與原本無異。
如不服本判決，應於判決送達後十日內向本院提出上訴狀( 應附繕本 )，上訴於臺灣
高等法院。
                                    書記官   簡  慧  瑛
中      華      民      國    九十二    年      五      月    二十三    日
附錄本案論罪科刑依據之法條：
刑法第一百六十九條：
意圖他人受刑事或懲戒處分，向該管公務員誣告者，處七年以下有期徒刑。
意圖他人受刑事或懲戒處分，而偽造、變造證據，或使用偽造、變造之證據者，亦同
。


司法院資訊處製作；財團法人民間司法改革基金會備份。
